【裁判字號】    89,易,36
【裁判日期】    890128
【裁判案由】    詐欺
【裁判全文】
台灣苗栗地方法院刑事判決                            八十九年度易字第三六號
    公  訴  人  臺灣苗栗地方法院檢察署檢察官
    被      告  甲○○
右列被告因詐欺案件，經檢察官提起公訴（八十八年度偵字第五一七三號），本院判
決如左：
    主  文
甲○○無罪。
    理  由
一、公訴意旨略以：甲○○前因麻醉藥品管理條例案件，經法院判處有期徒刑四月，
    於民國八十四年五月八日易科罰金執行完畢，猶不知悔改，其於八十七年九月十
    九日十五時許，受黃國平之請，將黃某所有牌號0000000號箱型貨車拖離
    苗栗縣大湖鄉銘人樓餐廳後方空地。何某竟意圖為自己不法之所有，於八十七年
    九月二十日十三時許，在苗栗縣大湖鄉○○村○○路四十七號與吳瑞森及乙○○
    喝酒時，向乙○○誆稱：黃國平委託伊出售前揭貨車，願以新台幣（下同）二千
    五百元出售云云。致乙○○不疑有詐，如數交付款項予何某，甲○○得款後，即
    將之侵吞入己未交車予黃國平，嗣乙○○（竊盜部分不起訴處分確定）於不知情
    下，將該車吊往台三線一三六公里處時，為警查獲始知上情。案經公訴人簽分後
    偵查起訴，因認被告甲○○涉有刑法第三百三十九條第一項之詐欺取財罪嫌等語
    。
二、按犯罪事實，應依證據認定之，無證據不得推定其犯罪事實。又不能證明被告犯
    罪者，應諭知無罪之判決，刑事訴訟法第一百五十四條、第三百零一條第一項定
    有明文。
三、公訴人認被告甲○○涉有詐欺取財罪嫌，無非以證人黃國平、吳瑞森及被害人乙
    ○○之指證及贓物認領保管單為其論據。訊據被告甲○○矢口否認右揭犯行，辯
    稱：乙○○於八十五、八十六年間，在大湖遊藝場，向伊借二千五百元，故乙○
    ○於上開時地清償上述借款；因該車原來停放的地方在鋪泊油，所以伊乃再轉請
    乙○○將之吊往別處云云。然查：
    （一）被告於八十七年九月十九日下午確曾致電予黃國平，由黃國平之妻接聽，
          告知上開停車處施工一事，嗣後亦再致電予黃國平，黃國平乃委託其將該
          車移開乙節，業據證人黃國平證述明確（八十七年度偵字第四七七七號偵
          查卷第二十五頁反面、第二十六頁、本院八十八年度易字第八九號八十八
          年四月二十八日審判筆錄參照），足證黃國平確曾授權被告將其所停放之
          前開箱型貨車移開現場。
    （二）再查，八十七年九月二十日下午一時許，被告與乙○○在苗栗縣大湖鄉○
          ○村○○路四十七號吳瑞森家中喝酒時，曾談及黃國平委其處理上開貨車
          ，被告與乙○○並前往苗栗縣大湖鄉「銘人樓餐廳」後方空地察看該車後
          ，再回吳瑞森家中商定以二千元價賣，但後來甲○○認為太少，所以溫明
          壽當晚至現場吊車時，另又給付五百元予被告等情，迭據證人乙○○在警
          訊、偵查及本院審理時結證屬實（上開偵查卷第二十頁反面、第二十一頁
          、第二十九頁反面、第三十頁、本院八十九年一月二十一日審理筆錄參照
          ）。
    （三）又查，證人吳瑞森在偵查中結證稱：渠等於上開時地在伊上述家中飲酒時
          ，有聽到甲○○與乙○○談車子的事，提及是黃國平的車，委其處理，溫
          明壽就拿了二千元給甲○○等語（上開偵查卷第三十三頁面、第三十四頁
          參照），核與證人乙○○前揭證詞相符，自堪採信。
四、由上足見，黃國平僅委託被告將上開車輛移離現場，以便該地施工，未授權被告
    出賣該車，被告竟逾越授權範圍，擅自以二千五百元之代價出售予不知情之乙○
    ○，並將該價金侵占入已。被告前揭行為雖涉有背信或侵占罪嫌，且被告上開違
    背其任務之行為，致黃國平在財產或利益受有損害時；或被告於表明易持有為所
    有之意思時，其背信或侵占行為即屬既遂，故被告於上開行為完成後，將前揭車
    輛交付予乙○○之行為，乃事後處分贓物之行為，自難以詐欺取財罪論處，已甚
    明確。另按侵占罪、背信罪與詐欺取財罪之社會基本事實並不同一，公訴人以詐
    欺罪起訴，本院自無法變更起訴法條而為判決。雖被告上開辯解與事實不符，不
    足採信，但被告前揭行為，既與刑法第三百三十九條第一項之詐欺取財罪所規定
    之構成要件不符，此外，復查無其他積極證據足認被告確有公訴人所指之詐欺取
    財犯行，不能證明被告犯詐欺取財罪，依法即應諭知無罪之判決。
五、據上論斷，應依刑事訴訟法第三百零一條第一項判決如主文。
中      華      民      國    八十九    年      三      月      十      日
                                    臺灣苗栗地方法院刑事庭
                                        法  官    詹  日  賢
右正本證明與原本無異。
如不服本判決，應於判決送達後十日內向本院提出上訴狀( 應附繕本 )，上訴於
臺灣高等法院台中分院。
                                        書記官    林  碧  鳳
中      華      民      國    八十九    年      三      月      十      日


司法院資訊處製作；財團法人民間司法改革基金會備份。
